---
title: "Indicadores Sociais do Ceará"
author: DISOC-IPECE
format:
  dashboard:
    orientation: columns
    nav-buttons: [github]
    github: https://github.com/posit-conf-2024/olympicdash
    scrolling: true
    theme: 
      - minty
      - style/ceara.scss
    embed-resources: false
logo: output/IPECE.png
---

```{r}
library(palmerpenguins)
library(ggplot2)
library(plotly)
library(dplyr)
library(lubridate)
library(tidyr)
library(forcats)
```


#  {.sidebar}

Este dashboard mostra dados da [PNAD Contínua](https://www.ibge.gov.br/estatisticas/sociais/saude/17270-pnad-continua.html) do [IBGE](https://www.ibge.gov.br/pt/inicio.html) para o estado do Ceará. 

Desenvolvido pela Diretoria de Estudos Sociais do [IPECE](https://www.ipece.ce.gov.br/)

<br>

::: {.callout-note collapse="true"}
## Notas

As variáveis relacionadas a rendimento estão defalcionadas de acordo com...

:::

# Demografia

## Column - População {width=50%}
### Row População total

```{r}
#| include: false

# Essa função evita a repetição da contagem populacional toda vez que elaborar um novo gráfico.

count_by_year = function(data, ...) {
  data |> 
    group_by(year, ...) |> 
    summarize(population = n(), .groups = 'drop')
}
```

```{r}
count_by_year(penguins) |> 
  plot_ly(x=~year,
          y=~population,
          type='bar')
```


### Urbanização

```{r}
plot_ly(count_by_year(penguins, island), x = ~year, y = ~population, color = ~island, 
        type = 'scatter', mode = 'lines+markers')
```


### Sexo
```{r}
plot_ly(count_by_year(penguins, island), x = ~year, y = ~population, color = ~island, 
        type = 'scatter', mode = 'lines+markers')
```

### Faixa etária

```{r}
penguins |> 
  group_by(sex, flipper_length_mm, year) |> 
  summarize(population = n(), .groups = 'drop') |> 
  mutate(
    population = case_when(
      sex == "male" ~ -population,
      TRUE ~ population
    ),
    flipper_length_mm = as_factor(flipper_length_mm)
  ) |> 
  ggplot(aes(population, flipper_length_mm, fill = sex)) +
  geom_col() +
  facet_wrap(~year)

```



## Column {width=50%}

### Esperança de vida
```{r}
plot_ly(count_by_year(penguins, island), x = ~year, y = ~population, color = ~island, 
        type = 'scatter', mode = 'lines+markers')
```

### Mortalidade infantil
```{r}
plot_ly(count_by_year(penguins, island), x = ~year, y = ~population, color = ~island, 
        type = 'scatter', mode = 'lines+markers')
```

### Razão de dependência
```{r}
plot_ly(count_by_year(penguins, island), x = ~year, y = ~population, color = ~island, 
        type = 'scatter', mode = 'lines+markers')
```

### Raça

```{r}
plot_ly(count_by_year(penguins, island), x = ~year, y = ~population, color = ~island, 
        type = 'bar')
```

# Domicílios

## Média de moradores

## Tipo de domicílio

## Condição de ocupação

## Material

## Rede de esgotamento

## Rede de água

## Coleta de lixo

## Rede de energia elétrica

## Posse de bens

# Educação

# Mercado de trabalho